

THOMAS JOSSO

- INGÉNIEUR LOGICIEL -

CONTACT

- ★ thomas.josso@gmail.com
- (+33)6 31 38 47 24
- gijosso
- in thomas-josso
- # gijosso.dev

A PROPOS

Créatif, autonome et passionné, je conçois et développe des solutions numériques avec une expertise à la fois front-end et back-end. Je m'épanouis dans un environnement de travail collaboratif où je peux partager mes idées, collaborer avec mes pairs et donner vie à des projets tout en assurant une expérience utilisateur optimale.

APTITUDES

React 6+ années

Typescript 5+ années
GraphQL 3+ années

Next.js 2+ années

LANGUES

IELTS GT

React Native

Français Maternel
TEF Canada C2 (2024)
Anglais Compétence pro.

EXPÉRIENCES

✓ INGÉNIEUR PRODUIT full-stack LEAD INGÉNIEUR LOGICIEL

(2023)

(2020 - 2022)

Amblea

Développement et maintenance des logiciels front et backend. Membre de l'équipe de mise en production et de suivi d'incident. Conception et gestion du produit en 2023.



INGÉNIEUR LOGICIEL front-end (2019 - 2020)
Boxy

Conception, développement et déploiement d'un client mobile multiplateforme.

INGÉNIEUR LOGICIEL front-end (2018 - 2019)
Winamax

Développement et maintenance du client de pari sportif, gérant une forte charge quotidienne d'utilisateurs.

FORMATION

DIPLÔME D'INGÉNIEUR spécilisation web (2018)

Epita

Nombreux projets réalisés dans divers langages de programmation, avec un accent sur l'algorithmie. Trois semestres en tant qu'assistant d'enseignement.